【裁判字號】    92,台非,247
【裁判日期】    920710
【裁判案由】    竊盜
【裁判全文】
最高法院刑事判決                                九十二年度台非字第二四七號
    上 訴 人  最高法院檢察署檢察總長
    被    告  甲○○
右上訴人因被告竊盜案件，對於台灣高雄地方法院中華民國九十年六月二十九日第一
審確定判決︵九十年度易緝字第一二０號，起訴案號：台灣高雄地方法院檢察署八十
九年度偵字第一三二七八號︶，認為違背法令，提起非常上訴，本院判決如左：
    主  文
原判決關於違背法令之部分撤銷。
    理  由
非常上訴理由稱：﹁按科刑之判決書其宣示之主文，與所載之事實及理由必須互相適
合，否則即屬理由矛盾，其判決當然為違背法令︵最高法院六十四年台上字第八九三
號判例參照︶。本件原判決認定被告甲○○意圖為自己不法之所有，於八十九年六月
十三日中午十二時三十分許，在高雄縣旗山鎮○○路十四號旁空地，趁劉陳素敏不注
意之際，持割刀一把︵未扣案︶竊取劉陳素敏所有之檳榔共計三百五十粒。並於理由
內說明『至於未扣案被告所有用以行竊之割刀一把，並未被證明已經滅失，應依刑法
第三十八條第一項第二款規定，諭知沒收。』；復於據上論結時引用刑法第三十八條
第一項第二款。然其判決主文卻漏未宣告沒收被告用以行竊之割刀，自有判決之主文
，與所載之事實及理由不相適合之違背法令。案經確定，爰依刑事訴訟法第四百四十
一條、第四百四十三條提起非常上訴，以資糾正。﹂等語。
本院按判決不載理由或所載理由矛盾者，其判決當然為違背法令，刑事訴訟法第三百
七十九條第十四款定有明文。科刑之判決書其宣示之主文，與所載之事實及理由必須
互相適合，否則即屬理由矛盾，其判決當然為違背法令。又有罪之判決書，應於主文
內載明所犯之罪，並記載諭知之主刑、從刑或刑之免除，刑事訴訟法第三百零九條第
一款亦有明文規定。本件原判決認定被告甲○○意圖為自己不法之所有，於民國八十
九年六月十三日中午十二時三十分許，在高雄縣旗山鎮○○路十四號旁空地，趁劉陳
素敏不注意之際，持所有割刀一把竊取劉陳素敏所有之檳榔共計三百五十粒等情；並
於判決理由欄內記載﹁至於未扣案被告所有用以行竊之割刀一把，並未被證明已經滅
失，應依刑法第三十八條第一項第二款規定，諭知沒收﹂等語；且於據上論結欄內引
用刑法第三十八條第一項第二款。然其判決主文卻漏未宣告沒收被告用以行竊之割刀
，自有判決之主文與所載之事實及理由相矛盾致適用法令違誤之違法。案經確定，非
常上訴意旨執以指摘，洵有理由，惟原判決尚非不利於被告，應由本院將原判決關於
違背法令之部分撤銷，以資糾正。
據上論結，應依刑事訴訟法第四百四十七條第一項第一款前段，判決如主文。
中      華      民      國    九十二    年      七      月      十      日
                              最高法院刑事第九庭
                                  審判長法官  陳  炳  煌
                                        法官  陳  正  庸
                                        法官  韓  金  秀
                                        法官  吳  信  銘
                                        法官  徐  文  亮
      右正本證明與原本無異
                                              書  記  官
中      華      民      國    九十二    年      七      月     十四     日
                                                                      Ｑ


司法院資訊處製作；財團法人民間司法改革基金會備份。
